---
title: Rstudioでブログ作成
author: ''
date: '2017-12-09'
slug: '2017-12-09'
tags:
  - R
  - blogdown
---

#introduction

Rstudioでブログを始める方法まとめ

#Step1、blogdownパッケージ、hugoのDL

Rで下記のコードを実行する
色々DLされるのでしばしまつ。
なお、ここいらはRstudioではなく、Rconsoleで直接やったほうが無難。
エラー出ること多い。

```{r, eval=FALSE}
install.packages("blogdown")
library(blogdown)
install_hugo()
```

#Step2、RobustテーマのDL

ブログテーマが色々公開されている。

https://themes.gohugo.io/

好きなものを選べがよいが、色々調べて[Robust](https://themes.gohugo.io/robust/)を使用。
日本人が作ったテーマなので、設定色々いじらなくても、そのまま使えるのが良い。

こちらもコンソールで下記を走らせる。くどいようだがRconsoleで。Rstudioは使わずに。

```{r,eval=FALSE}
library("blogdown")
new_site("C:/Users/Takeshi/Documents/Rstudio/robust/",theme = "dim0627/hugo_theme_robust")
```

ここでもはまるのが、new_siteの第一引数では**現在存在しない**フォルダパスを指定する。すると新しくフォルダ作成、必要なファイルのDLがそのフォルダになされる。themeのところはインストールしたいhugo_themaがあるgithubのURLの一部をいれる。

#Step3、Githubの設定

ここでは詳しくのべないが、[こちら](https://qiita.com/masato_t/items/7bbfa74f8de0dc06c91c)など参考にgithubとクローンしたフォルダをローカルに作成する。

#Step4、githubとクローニングしているフォルダにテーマをコピー

Step2でDLしたテーマをStep3でクローンしているフォルダにコピーする。

#Step5、テーマの設定ファイルをいじる

config.tomlというファイルがディレクトリの中にあるはず。こちらがもろもろの設定ファイル。
こちらも色々ためして、下記が安定。
baseURLは後にでてくるgithubで表示されるURLを使用する。
URL相対参照をオプションで指定するとRobustでは画像が表示されなかった。


```{r,eval=FALSE}
theme = "hugo_theme_robust"
baseURL = "https://takeshi-kimura.github.io/blog/"
languageCode = "en-us"
title = "京都で働く医学系データサイエンティストのブログ"
publishDir = "docs"
hasCJKLanguage = true
```

#Step6、ローカルで試してみる。

こちらもRstudioではなく、Rコンソールで行う。

```{r,eval=FALSE}
setwd("C:/Users/Takeshi/Documents/Rstudio/blog")
blogdown::build_site()
blogdown::serve_site()
```

まず、setwdでgithubと連携しているフォルダをworkig directoryに
build_siteでmdファイルからhtmlファイルなどをいい感じに作成してくれる。
serve_siteでローカルでお試しにどんなふうに見えるか試すことができる。
更新作業のときもbuild_siteは毎回必要なことに注意

#Step7、Githubにプッシュする。

Githubにプッシュしてから、
次にレポジトリのSettingsを再び開いてGitHub PagesのSource設定に行き
master branch /docs folderを選び直します。
(正しくmasterにpushできていれば、この段階でようやく
/docs/folderの選択肢が選べるはずです)
Saveを押してその画面の右上に表示されるのがURLになります。
それでそのURLにアクセスすればFinish!

#Tips

これまでのブログコンテンツはcontents/の中に保存されており、いらないサンプルファイルはここから直接削除すればOK！



